【裁判字號】    90,易,1657
【裁判日期】    901114
【裁判案由】    竊盜
【裁判全文】
臺灣臺北地方法院刑事判決                          九十年度易字第一六五七號
    公訴人  臺灣臺北地方法院檢察署檢察官
    被  告  乙○○
右列被告因竊盜案件，經檢察官提起公訴（九十年度偵字第一七九九五號），本院判
決如左：
    主  文
乙○○竊盜，累犯，處拘役伍拾玖日，如易科罰金，以參佰元折算壹日。
    事  實
一、乙○○於民國八十八年間因妨害家庭案件，經臺灣彰化地方法院於同年四月十五
    日以八十八年度易字第三三九號判處有期徒刑六月，經臺灣高等法院臺中分院於
    同年七月三十一日以八十八年度上易字第一五五八號駁回上訴確定，於同年十月
    十三日易科罰金執行完畢，猶不知悔改，竟意圖為自己不法之所有，於九十年八
    月二十九日中午十二時五十分許，在臺北市○○街二一八之一號內，佯裝選購甲
    ○○所有陳列於攤架上如附表所示之女用手錶，而竊取如附表編號２、３所示之
    手錶二只（每只價值新臺幣（下同）一百元），放入其隨身攜帶之皮包內，再選
    取如附表編號１所示之手錶一只（價值一百元），未經付款即離開現場，為甲○
    ○發覺後報警當場查獲。
二、案經臺北市政府警察局信義分局移送臺灣臺北地方法院檢察署檢察官偵查起訴。
    理  由
一、訊據被告乙○○於偵審中固坦承於右揭時地手持如附表編號１之手錶，且自其皮
    包內取出如附表編號２、３之手錶，惟矢口否認有何竊盜犯行，辯稱：我本來想
    要買，當時還在攤位前面，沒有走開的意思，仍在猶豫要不要付錢，我也不知道
    為何我的皮包內有二只手錶，我因為沒有證據，就向老闆說要用三百元買錶，我
    沒有偷竊的意思云云（見偵查卷第二十三頁反面之訊問筆錄、本院卷第二十二頁
    之審判筆錄）。惟查，被告於警訊時供稱：我當時看到手錶拿了三只女用手錶後
    ，從店內往我停放機車處走去，我當時心中考慮是否離去不付錢時，店家老闆走
    來告知我要我把皮包手錶拿出來，我拿二只在皮包內之手錶另一只在我手上，˙
    ˙˙我皮包式雙向都有拉鏈，並沒有全部拉起關起來，剩中間部分未關起來，我
    就順手把手錶往皮包內塞。我放了二只手錶在皮包內後，繼續看手錶，然後我又
    拿了一只女用手錶放置在我手中，均未付錢購買，我就往我機車停放處走去，此
    時店家老闆過來告訴我，要我把皮包內手錶拿出來，過沒幾分鐘警察就到達，而
    我當時係因為想要戴手錶，所以才會去偷竊該攤架上之手錶等語（見偵查卷第五
    頁反面至第六頁之訊問筆錄、第七頁反面之訊問筆錄），核與被害人甲○○指訴
    失竊情節相符（見偵查卷第十一頁至第十二頁之訊問筆錄），復有贓物認領保管
    單一紙及竊盜贓物照片二幀附卷可證（見偵查卷第十三至十四頁），且被告隨身
    攜帶之皮包內確有如附表編號２、３之手錶二只，足見被告確實佯裝選購而伺機
    竊盜。是以被告所辯，顯係事後卸責之詞，不足採信。故事證明確，被告犯行堪
    以認定。
二、核被告所為，係犯刑法第三百二十條第一項之普通竊盜罪。其雖先後有竊取手錶
    之行為，惟其係利用同一犯罪機會接續為之，仍屬一犯意接續之多次行為，侵害
    一個法益，為接續犯，屬單純一罪。爰審酌被告之犯罪動機係出於一時貪念、不
    告而取之竊盜手段、犯罪所損害之金額尚屬輕微及犯罪後有悔改之意思等一切情
    狀，量處如主文所示之刑，並諭知易科罰金之折算標準。查被告於八十八年間因
    妨害家庭案件，經臺灣彰化地方法院於同年四月十五日以八十八年度易字第三三
    九號判處有期徒刑六月，經臺灣高等法院臺中分院於同年七月三十一日以八十八
    年度上易字第一五五八號駁回上訴確定，於同年十月十三日易科罰金執行完畢，
    有臺灣高等法院檢察署刑案紀錄簡覆表在卷可稽（見本院卷第八至九頁），其於
    五年之內，再犯本件有期徒刑以上之罪，係屬累犯，應依刑法第四十七條之規定
    加重其刑。
據上論結，應依刑事訴訟法第二百九十九條第一項前段，刑法第三百二十條第一項、
第四十七條、第四十一條第一項前段，罰金罰鍰提高標準條例第一條前段、第二條，
判決如主文。
本案經檢察官陳佳秀到庭執行職務
中      華      民      國    九十      年     十一     月     十四     日
                                     臺灣臺北地方法院刑事第一庭
                                         法  官   蔡惠如
右正本證明與原本無異
如不服本判決應於送達後十日內向本院提出上訴狀
                                         書記官   彭雅慧
中      華      民      國      九十      年      十一      月   十五   日
附表
┌──┬────────────────┬───────┐
│編號│      扣押物品名稱              │  種類及數量  │
├──┼────────────────┼───────┤
│ １ │  ＵＮＩＧＵＥ（藍底方型）      │    一只      │
├──┼────────────────┼───────┤
│ ２ │  ＵＮＩＧＵＥ（白底方型）      │    一只      │
├──┼────────────────┼───────┤
│ ３ │  ＰＲＥＭＩＥＲ（藍底圓型）    │    一只      │
└──┴────────────────┴───────┘
參考法條：
中華民國刑法第三百二十條
 (普通竊盜罪、竊佔罪)
意圖為自己或第三人不法之所有，而竊取他人之動產者，為竊盜罪，處五年以下有期
徒刑、拘役或五百元以下罰金。
意圖為自己或第三人不法之利益，而竊佔他人之不動產者，依前項之規定處斷。
前二項之未遂犯罰之。


司法院資訊處製作；財團法人民間司法改革基金會備份。
